臺灣高等法院刑事判決　　　　　　 99年度上更(一)字第453號
上　訴　人
即　被　告　李宗榮
指定辯護人　葉光洲律師
上列上訴人因毒品危害防制條例案件，不服臺灣板橋地方法院
97年度訴字第4897號，中華民國98年12月9日第一審判決（起訴
案號：臺灣板橋地方法院檢察署98年度偵字第4701號），提起上
訴，經最高法院發回更審，本院判決如下：
    主  文
原判決關於附表編號1、5至8、11之販賣第二級毒品罪暨應執行
刑部分均撤銷。
李宗榮犯附表編號1、5至8、11之販賣第二級毒品罪共陸罪，各
處如附表編號1、5至8、11所示之刑。扣案之電子磅秤壹台、分
裝袋玖拾捌只、HYUNDAI牌行動電話壹支（含0000000000門號SIM
卡壹枚）均沒收，未扣案如附表編號1、5所示之各次販賣毒品所
得均沒收，如全部或一部不能沒收，均以其財產抵償之；未扣案
如附表編號1所示之共同販賣毒品所得財物新臺幣仟伍佰元與
共同正犯「小林」連帶沒收，如全部或一部不能沒收，以其與「
小林」之財產連帶抵償之。
其他販賣第二級毒品罪部分，上訴駁回。
上開撤銷改判及上訴駁回部分，應執行有期徒刑拾年。扣案之電
子磅秤壹台、分裝袋玖拾捌只、HYUNDAI牌行動電話壹支（含000
0000000門號SIM卡壹枚）均沒收，未扣案如附表編號1至5、9至
10、12至14所示之各次販賣毒品所得均沒收，如全部或一部不能
沒收，均以其財產抵償之；未扣案如附表編號1所示之共同販賣
毒品所得財物新臺幣仟伍佰元與共同正犯「小林」連帶沒收，
如全部或一部不能沒收，以其與「小林」之財產連帶抵償之。
    事  實
一、甲基安非他命係毒品危害防制條例第2條第2項第2款規定之
    第二級毒品，不得販賣。李宗榮竟基於營利之意圖，分別於
    如附表編號1至14所示之民國（下同）97年3月9日起至同年7
    月12日止，在如附表各編號所示之新北市（昔稱臺北縣）蘆
    洲區○○路229之1號6樓、樓下附近、三重區○○街135號1
    樓前、力行路萊爾富便利商店前、力行路2段地下道與永福
    街口之萊爾富便利商店前等處，獨自或與同有上開販賣毒品
    營利犯意聯絡之綽號「小林」真實姓名年籍不詳之成年男子
    （如附表編號1所示部分）、或其同居女友張雅慧（如附表
    編號11所示部分，張雅慧所犯此部分販賣第二級毒品罪，業
    經原審判決確定），以如附表各編號所示之新臺幣（下同）
    1500元至5000元不等之價格，各販賣第二級毒品甲基安非他
    命1包（重量約淨重0.5至1公克不等）予陳宗信、蔡怡婷（
    嗣於99年3月25日更名為蔡沛恩）、綽號「阿昌」姓名年籍
    不詳之成年男子、洪誠嶸等人（販毒交易情節詳如附表各編
    號內容所載）。嗣經警依法對李宗榮持用之0000000000號行
    動電話實施通訊監察時，得悉上開期間洽購、販賣第二級毒
    品甲基安非他命等情節，循線於97年7月24日晚間11時許，
    在其新北市○○區○○路2段76巷1弄2號頂樓加蓋租屋處，
    查獲李宗榮、張雅慧，並扣得李宗榮所有供犯上開販賣毒品
    所用之電子磅秤1臺、HYUNDAI牌行動電話1支（含000000000
    0號門號之SIM卡1枚）、預備犯販賣毒品罪所用之分裝袋98
    只等物。
二、案經臺北市政府警察局大同分局移送臺灣板橋地方法院檢察
    署檢察官偵查起訴及追加起訴。
    理  由
壹、證據能力部分：
一、證人蔡怡婷證言部分：
（一）檢察官訊問時之證言：
  １、92年修正公布之刑事訴訟法改採以當事人進行為主之訴訟
      制度，檢察官代表國家偵查犯罪、實施公訴，基於當事人
      一方原告之地位，就被告犯罪事實及訴訟條件與據以認定
      證據能力等訴訟程序上之事實，固應善盡舉證責任。然因
      檢察官訊問證人、鑑定人等被告以外之人時，均能遵守法
      律規定而不致違法取供，並令具結，可信性極高，為兼顧
      理論與實務，乃於同法第159條之1明定檢察官於偵查程序
      取得被告以外之人所為陳述，除顯有不可信之情況者外，
      均有證據能力，得為證據。故被告等當事人、代理人、辯
      護人、輔佐人若主張其顯有不可信之情形者，本乎當事人
      主導證據調查原則，自應負舉證責任，否則，被告以外之
      人向檢察官所為之陳述，毋庸另為證明，即得作為認定被
      告犯罪之證據。而所謂「顯有不可信」之情況，係指其不
      可信之情形，甚為顯著了然者，固非以絕對不須經過調查
      程序為條件，然須從卷證本身，綜合訊問時之外部情況，
      為形式上之觀察或調查，即可發現，無待進一步為實質調
      查之情形而言（最高法院96年度臺上字第5684號判決參照
      ）；又按詰問權係指訴訟上當事人有在審判庭輪流盤問證
      人，以求發現真實，辨明供述證據真偽之權利，其於現行
      刑事訴訟制度之設計，以刑事訴訟法第166條以下規定之
      交互詰問為實踐，屬於人證調查證據程序之一環；與證據
      能力係指符合法律所規定之證據適格，而得成為證明犯罪
      事實存在與否之證據適格，性質上並非相同。偵查中檢察
      官為蒐集被告犯罪證據，訊問證人旨在確認被告嫌疑之有
      無及內容，與審判期日透過當事人之攻防，調查證人以認
      定事實之性質及目的有別。偵查中訊問證人，法無明文必
      須傳喚被告使之得以在場；刑事訴訟法第248條第1項前段
      雖規定「如被告在場者，被告得親自詰問」，事實上亦難
      期被告有於偵查中行使詰問權之機會。此項未經被告詰問
      之被告以外之人於偵查中向檢察官所為之陳述，依刑事訴
      訟法第159條之1第2項之規定，原則上屬於法律規定為有
      證據能力之傳聞證據，於例外顯有不可信之情況，始否定
      其得為證據。是得為證據之被告以外之人於偵查中向檢察
      官所為之陳述，因其陳述未經被告詰問，應認屬於未經合
      法調查之證據，非為無證據能力，而禁止證據之使用（96
      年度臺上字第4365號、97年度臺上字第356號判決意旨參
      照）。
  ２、辯護人雖以證人蔡怡婷於檢察官訊問時所為之證言，未經
      被告對質詰問，而認無證據能力云云（本院99年11月15日
      準備程序筆錄第3頁）。惟觀諸證人蔡怡婷於檢察官訊問
      時經合法具結後所為證言，綜合訊問時之外部情況，為形
      式上之觀察或調查，尚不具「顯有不可信」之情況，被告
      與辯護人復未舉證陳明有何顯不可信之情形，揆諸前開說
      明，證人蔡怡婷於檢察官訊問時所為之證言，應屬有證據
      能力之傳聞證據。至證人蔡怡婷經原審及本院均傳拘無著
      ，此有送達證書及拘票附卷可稽，無從令其與被告對質詰
      問，自非屬法院調查程序有違法之情形，併此敘明。
（二）警詢時所為之證言：
  １、刑事訴訟法第159條之3，係為補救採納傳聞法則，實務上
      所可能發生蒐證困難之問題，於本條所列各款原始陳述人
      於審判中無法到庭或雖到庭而無法陳述或無正當理由拒絕
      陳述之情形下，承認該等審判外之陳述，於具備絕對的特
      別可信情況與使用證據之必要性要件時，得為證據之規定
      。此項未能供述或不能供述之原因，必須於審判中為證據
      調查之際，仍然存在者，始足語焉。其第3款所稱「所在
      不明而無法傳喚或傳喚不到」，則指非因國家機關之疏失
      ，於透過一定之法律程序或使用通常可能之方式為調查，
      仍不能判明其所在之情形。又此之絕對的特別可信情況，
      係指陳述時之外部客觀情況值得信用保證者而言，解釋上
      可參考外國立法例上構成傳聞例外之規定，如出於當場印
      象之立即陳述（自然之發言）、相信自己即將死亡（即臨
      終前）所為之陳述及違反己身利益之陳述等例為之審酌判
      斷。再使用證據之必要性，乃指就具體個案案情及相關證
      據予以判斷，其主要待證事實之存在或不存在，已無從再
      從同一供述者取得與先前相同之陳述內容，縱以其他證據
      替代，亦無由達到同一目的之情形。最高法院99年度臺上
      字第1892號判決明揭此旨。
  ２、經查，證人蔡怡婷經原審及本院先後依法傳喚、拘提無著
      ，而有刑事訴訟法第159條之3第3款因所在不明而傳喚不
      到之情形。惟證人蔡怡婷已於檢察官訊問時，就同一事項
      結證明確，且所述大致相符，就使用證據之必要性而言，
      因同一待證事項已有檢察官調查時之證述，可供替代證據
      使用，不具使用之必要性，應無刑事訴訟法第159條之3所
      定傳聞證據例外規定之適用，應無證據能力。
二、其他傳聞證據部分：
    按被告以外之人於審判外之言詞或書面陳述，除法律有規定
    者外，不得作為證據，刑事訴訟法第159條第1項定有明文，
    此即學理上所稱「傳聞證據排除法則」。又被告以外之人於
    審判外之陳述，雖不符同法第159條之1至第159條之4之規定
    ，而經當事人於審判程序同意作為證據，法院審酌該言詞陳
    述或書面陳述作成時之情況，認為適當者，亦得為證據。當
    事人、代理人或辯護人於法院調查證據時，知有第159條第1
    項不得為證據之情形，而未於言詞辯論終結前聲明異議者，
    視為有前項之同意，此則據同法第159條之5規定甚明。鑒於
    採用傳聞證據排除法則重要理由之一，係因傳聞證據未經當
    事人之反詰問予以覈實，若當事人願放棄對原供述人之反對
    詰問時，原則上即可承認該傳聞證據之證據能力。而揆諸我
    國刑事訴訟法第159條之5之立法理由，除參照前述傳聞證據
    排除法則之基本法理外，亦參考日本刑事訴訟法第326條之
    立法例，查日本刑事審判實務之運作，有關檢察官及被告均
    同意作為證據之傳聞書面材料或陳述，可直接援引該國刑事
    訴訟法第326條作為傳聞例外之法律依據，僅在檢察官與被
    告或其辯護人不同意之情況下，乃須根據其他傳聞例外規定
    ，俾以斟酌該等傳聞書面材料或陳述是否具有證據能力，在
    當事人間無爭執之案件中，傳聞證據基本上均可依據前引規
    定提出於法院使用。據此，我國刑事訴訟法第159條之5之適
    用應可作同上之解釋。公訴人、被告及其辯護人除上開蔡怡
    婷於警詢及檢察官訊問時之證言外，就本件判決下列所引之
    被告以外之人於審判外之陳述，迄於言詞辯論終結前未為異
    議之聲明，而本院審酌該等傳聞證據作成時之情況，核無違
    法取證及證明力明顯過低之瑕疵，為證明犯罪事實所必要，
    亦認為以之作為證據為適當，根據上開規定及說明，作為本
    件判決認定被告犯罪事實之被告以外之人於審判外陳述是否
    屬於傳聞之例外，無庸先行考量刑事訴訟法第159條之1第2
    項、第159條之2、第159條之3等規定，得逕依同法第159條
    之5規定作為證據。
三、按司法警察機關於合乎通訊保障及監察法第5條第1項所規定
    之要件，偵查中由檢察官依司法警察機關聲請或依職權以書
    面記載同法第11條之事項，並敘明理由、檢附相關文件，聲
    請該管法院核發通信監察書後，即得實施通信監察。通訊保
    障及監察法第5條定有明文。查警員對被告李宗榮所使用之0
    000000000號行動電話，實施監聽錄音，已依法取得法院核
    發之通信監察書，有臺灣士林地方法院97年聲監字第98號通
    信監察書各1件（含通信監察書電話附表1件）在卷可稽（本
    院99年度上訴字第627號卷，下稱前審卷，第113頁、第116
    頁）。又依據該通信監察書記載，監察時間自97年4月9日上
    午10時起至97年5月8日上午10時止，監察方法為監聽、錄音
    ，是員警對被告李宗榮所使用之上開行動電話實施監聽錄音
    ，並未逾越授權實施監察之範圍，因監聽錄音所取得之證據
    ，有證據能力。
貳、得心證之理由：
一、訊據上訴人即被告固坦承附表編號5、14販賣第二級毒品甲
    基安非他命與陳宗信之犯行，惟矢口否認有何其他附表所示
    販賣第二級毒品甲基安非他命與蔡怡婷、阿昌或洪誠嶸之犯
    行，辯稱：伊與陳宗信是好朋友，通信監察譯文中，除上開
    販賣甲基安非他命部分外，均是討論金錢借貸，而非販毒之
    事；伊只有在附表編號9、10所示之97年6月8日、14日各拿1
    次甲基安非他命給蔡怡婷，電話中提到價格，但伊與蔡怡婷
    曾是男女朋友，實際上沒有向她收錢；97年7月5日洪誠嶸打
    電話央伊幫他買甲基安非他命，伊拿鹽巴給他；阿昌是郭祐
    滄，伊是借錢給他，而不是販賣賣毒品云云。
（一）附表編號1至5、13至14販賣第二級毒品甲基安非他命與證
      人陳宗信部分：
  １、證人陳宗信於警詢、檢察官訊問時證稱：自97年2、3月或
      3、4月間開始向被告購買毒品甲基安非他命，價格2000元
      或3000元，都是以0000000000號行動電話撥打被告使用之
      0000000000號電話買來供己施用，非與被告合資購買等語
      （97年度偵字第21495號卷，下稱偵查卷，第153頁）；復
      於原審審理時證稱：在偵查中都是看過通信監察譯文後比
      對無誤後之陳述，給被告7次錢，而被告亦在偵查中所述
      之時間、地點交付給伊甲基安非他命，金額、數量均無誤
      等語（原審訴字第693號卷第206頁反面）。茲另就被告與
      證人陳宗信多次交易甲基安非他命，分述如下：
  （１）附表編號1部分：97年3月9日凌晨3時8分37秒，證人陳
        宗信以0000000000號行動電話與被告使用之0000000000
        號行動電話，雙方通話內容如下：「B（陳宗信）：龍
        哥」、「A（李宗榮）：還沒睡喔？」、「B：沒有，在
        等你打電話過來啊」、「A：我睡18個小時」、「B：是
        喔！那邊還有嗎？」、「A：有啊」、「B：有方便現在
        嗎？」、「A：好啊」、「B：我先拿一些給你，我15號
        領錢再給你」、「A：你還差我多少」、「B：我現在差
        你三五，我想說先拿一千五給你，剩下的…」、「A：
        那沒關係啦」、「B：那你現在來嗎？到時候我幫你開
        門」、「A：好啊」、「B：還是我過去載你？」、「A
        ：不用啦，我自己過去就好了，我叫小林過去就好了」
        ；同日凌晨3時37分28秒，雙方通話內容為：「A（李宗
        榮）：他在樓下了喔」、「B（陳宗信）：好，我來開
        」，此有上開2則通信監察譯文在卷可稽（偵查卷第24
        頁）。參照證人陳宗信於檢察官訊問時證稱：上開譯文
        是伊向被告購買3500元，譯文中之「三五」是伊欠被告
        3500元，當天給被告5000元，不知購得之甲基安非他命
        重量若干，是在伊住處交付等語（偵查卷第153頁）；
        復於原審審理時證稱：3月9日那次伊與被告聯絡，但伊
        到樓下時，是小林拿給伊的等語（原審訴字第693號卷
        第206頁反面）。因此，證人陳宗信當天給付被告5000
        元現金中，扣除部分還款1500元，其餘3500元充為該次
        購買甲基安非他命之價金，並由小林將甲基安非他命送
        至證人陳宗信位於新北市○○區○○路229之1號6樓住
        處交付自明。
  （２）附表編號2部分：97年3月21日晚間7時53分5秒，證人陳
        宗信以0000000000號行動電話與被告使用之0000000000
        號行動電話，雙方通話內容如下：「B（陳宗信）：龍
        哥」、「A（李宗榮）：信哥（譯文記載為幸哥）」、
        「B：老大，我跟你說，你那個錢我下個月給你好不好
        ？」、「A：沒關係」、「B：因為我個月跟人家相撞」
        、「A：有怎樣嗎？人是怎樣？」、「B：人沒怎樣，車
        也沒怎樣，是我撞到人家，我撞倒一個阿姨，就是睡著
        騎摩托車A到，賠2萬多醫藥費，人沒怎樣」、「A：他
        沒有跟你獅子大開口」、「B：沒有，就是醫藥費1萬多
        塊這樣子，我想說抱歉說差一下，下個月領錢再給你」
        、「A：我現在跟你說，東西不便宜」、「B：沒關係，
        看多少加一加下個月10號一次給你」、「A：我讓你差
        一半好不好?」、「B：好啊」、「A：因為我手頭上東
        西不夠」；嗣於同日晚間7時48分1秒，雙方通話內容為
        ：「B（陳宗信）：龍哥」、「A（李宗榮）：有一點點
        在忙」、「B：我過去拿嗎？」、「A：龍門路87號」、
        「B：就上次那個地方」、「A：對」、「B：我女朋友
        到我家，因為等一下就不方便了，我到了打給你」、「
        A：你總共這樣子就欠我多少了」、「B：上次五五這次
        勒」、「A：二五」、「B：好，總共八，那我下個月10
        號一次給你」，此有上開2則通信監察譯文在卷可稽（
        偵查卷第25頁）。參照證人陳宗信於檢察官訊問時證稱
        ：這次也是向被告買2500元甲基安非他命，在龍門路的
        某個巷口把甲基安非他命給伊，不知重量多少等語（偵
        查卷第154頁）；復於原審審理時證稱：交付甲基安非
        他命的地點，差不多像譯文內容所示等語（原審訴字第
        693號卷第206頁反面），堪認被告於97年3月21日晚間
        ，於新北市○○區○○路87號將價金2500元之甲基安非
        他命出售與證人陳宗信。
  （３）附表編號3部分：97年4月16日凌晨1時5分33秒，證人陳
        宗信以0000000000號行動電話與被告使用之0000000000
        號行動電話，雙方通話內容如下：「A（李宗榮）：你
        誰啊？」、「B（陳宗信）：阿信（譯文記載為阿悻）
        啊，你那邊有嗎？」、「A：有啊」、「B：可以差嗎？
        我過兩天給你」、「A：因為我現在要趕現金」、「B：
        這樣明天再給你好不好」、「A：我現在就要趕現金接
        大量的」、「B：這樣沒關係啦」、「A：欠一半好不好
        」；嗣於同日凌晨1時7分25秒，雙方通話內容為：「A
        （李宗榮）：我讓你欠一半好不好？」、「B（陳宗信
        ）：你方便就好了，一半多少」、「A：25」、「B：明
        天拿25給你，我在家裡等你還是怎樣？」、「A：沒關
        係，我過去找你好了」、「B：PSP要順便帶過來嗎，因
        為我忘記跟你說我月底要結婚了」、「A：是喔」、「B
        ：不然你來再說好了」，此有上開2則通信監察譯文在
        卷可稽（偵查卷第26頁）。參照證人陳宗信於檢察官訊
        問時證稱：這次買2500元甲基安非他命，交易地點在伊
        位於新北市○○區○○路229之1號6樓住處，重量不詳
        等語（偵查卷第154頁）；足見被告於97年4月16日凌晨
        ，在證人陳宗信位於新北市○○區○○路229之1號6樓
        住處，販賣價金2500元之甲基安非他命與證人陳宗信。
  （４）附表編號4部分：97年4月21日下午4時2分12秒，證人陳
        宗信以0000000000號行動電話與被告使用之0000000000
        號行動電話，雙方通話內容如下：「A（李宗榮）：信
        哥（譯文記載為幸哥），抱歉，你在那？」、「B（陳
        宗信）：我在家啊」、（A跟B說他把B的PSP拿去廁所，
        不小心掉到馬桶了）、「B：你現在有嗎?」、「A：有
        啦」、「B：你要過來嗎?」、「A：等一下過去，多少
        ?」、「B：四千好不好」、「A：四喔，好啊」、「B：
        四千有夠嗎?」、「A：有啦」、「B：這樣我在家等你
        ，還是我過去」、「A：你在家好了，這裡你又不知道
        路」、「B：是喔，我五點半要去上班，你五點之前會
        到嗎?」、「A：現在幾點幾分?」、「B：現在四點」、
        「A：那我現在馬上出門，四千喔」、「B：之前那兩千
        我會拿給你」；，此有上開通信監察譯文在卷可稽（偵
        查卷第27頁）。參照證人陳宗信於檢察官訊問時證稱：
        這次買4000元甲基安非他命，在伊住處樓下交易，重量
        不詳，另外拿之前欠被告2000元還他等語（偵查卷第15
        4頁），堪認被告於97年4月16日凌晨在證人陳宗信上開
        住處樓下，販賣價金4000元、重量不詳之甲基安非他命
        與證人陳宗信。
  （５）附表編號5部分：97年4月21日晚間10時12分14秒，證人
        陳宗信以0000000000號行動電話與被告使用之00000000
        00號行動電話，雙方通話內容如下：「B（陳宗信）：
        龍哥，我剛朋友打電話來說要拿一克，現金的」、「A
        （李宗榮）：現金的」、「B：他現在在我這邊」、「A
        ：他多少要拿？」、「B：看你啊，看你行情多少啊」
        、「A：五千啊」、「B：好啊，他現在在我旁邊，他算
        他的，我的算我的，在家裡等你來聊天說」、「A：沒
        有啦，我開車到你樓下，一會要走了」、「B：好好好
        ，等你喔」，此有上開通信監察譯文在卷可稽（偵查卷
        第27頁）。參照證人陳宗信於檢察官訊問時證稱：這次
        買5000元，是在伊住處樓下交易等語（偵查卷第154頁
        ）；復於原審審理時證稱：當時要與朋友合資5000元買
        1克，那一天也有交易5000元之甲基安非他命等語（原
        審訴字第693號卷第206頁反面），足見被告於97年4月
        21日晚間在證人陳宗信上開住處，出售價金5000元之甲
        基安非他命與證人陳宗信及其友人。
  （６）附表編號13部分：97年7月10日晚間7時30分57秒，證人
        陳宗信以0000000000號行動電話與被告使用之00000000
        00號行動電話，雙方通話內容如下：「B（陳宗信）：
        方便2000嗎？」、「A（李宗榮）：好啊」、「B：我要
        下班了」、「A：我要到的時候再打給你」、「B：你有
        球嗎，處理1顆好嗎？」、「A：好啊」、「B：謝謝，
        你到的時候再打給我」，此有上開通信監察譯文在卷可
        稽（偵查卷第28頁）。參照證人陳宗信於檢察官訊問及
        原審審理時證稱：這次是買2000元甲基安非他命，在伊
        住處樓下交易等語（偵查卷第154頁、原審訴字第693號
        卷第207頁）。可見被告於97年7月10日晚間，在證人陳
        宗信住處樓下，出售價金2000元之甲基安非他命與證人
        陳宗信。
  （７）附表編號14部分：97年7月12日晚間7時19分16秒，證人
        陳宗信以0000000000號行動電話與被告使用之00000000
        00號行動電話，雙方通話內容如下：「B（陳宗信）：
        小龍方便嗎？想跟你差1克，三天後15號給你錢好不好
        」、「A（李宗榮）：好啦」，此有上開通信監察譯文
        在卷可稽（偵查卷第28頁）。參照證人陳宗信於檢察官
        訊問與原審審理時證稱：這次買1公克，給被告3500 元
        左右，被告在伊住處樓下交付等語（偵查卷第154頁、
        原審訴字第693號卷第207頁）。堪認被告該次確有出售
        3500元之甲基安非他命與證人陳宗信。
  ２、雖證人陳宗信於原審審理時曾翻稱：與被告合資購買云云
      （原審訴字第693號卷第203頁反面），惟證人陳宗信嗣證
      稱：伊打電話給被告，他再拿毒品至伊住處，伊拿錢給被
      告，至於他怎麼拿伊就不知道等語（原審訴字第693號卷
      第203頁反面、第205頁）。證人陳宗信將購買甲基安非他
      命之價金交與被告，再由被告或其委託之人交付購買之甲
      基安非他命，則被告如何與上手洽購甲基安非他命？購買
      之金額與重量如何？被告是否從中賺取利差？均非證人陳
      宗信所知之事，則證人陳宗信於原審審理時率爾證述：與
      被告合資購買云云，顯係迴護被告之詞，不足採信。而被
      告以曾與證人陳宗信因電動玩具損壞一事結怨為由，證人
      陳宗信指證伊販毒不實云云。惟以證人陳宗信於原審審理
      時，初時均配合被告所辯，為合資購毒之證言，若有挾怨
      報復之情，則證人陳宗信豈會作迴護被告之證言，是被告
      上開辯詞，顯非可信。另上開證人陳宗信與被告通話時之
      基地臺分為新北市○○區○○路3段109號13樓、79、81號
      7樓、龍門路215號12樓、三和路2段30號11樓、力行路2段
      30巷24號4樓，此有前開通訊監察譯文在卷可稽（偵查卷
      第24頁至第28頁），衡諸被告使用之0000000000行動電話
      為通信監察作業實施監聽之門號，上開基地臺位置，係顯
      示被告使用前揭行動電話門號之基地臺，非證人陳宗信使
      用行動電話0000000000號門號之基地臺，是辯護人執前開
      通信監察基地臺位置，漫指證人陳宗信所稱在伊位於新北
      市○○區○○路229之1號6樓或樓下交易甲基安非他命與
      事實相左云云，自非可信。況參以被告與證人陳宗信上開
      通話中，其中97年3月21日下午7時53分5秒對話中，出現
      「東西不便宜」、「因為我手頭上東西不夠」（偵查卷第
      25頁）、97年4月16日凌晨1時5分33秒對話，有「我現在
      趕現金接大量的」、97年4月20日下午4時2分12秒對話亦
      有「我再拿另外四千的給你」等語，顯非談論金錢借貸之
      事，被告所辯借款一情，應屬諉卸之詞，不足採信。
（二）附表編號6至10販賣第二級毒品甲基安非他命與證人蔡怡
      婷部分：
  １、證人蔡怡婷於偵查中指證：伊的綽號是皮皮，都在晚上約
      在新北市○○區○○街135號2樓住處樓下，與被告交易甲
      基安非他命等語（偵查卷第120頁）。茲就被告販賣甲基
      安非他命與證人蔡怡婷部分，分述如下：
  （１）附表編號6、7、8部分：證人蔡怡婷於偵查中證稱：伊
        於97年5月初、中、底，與被告電話聯絡購買3000元、
        2000元及2000元之甲基安非他命．被告與張雅慧一起坐
        車來，被告將毒品交給張雅慧，再轉交給伊等語（偵查
        卷第121頁）；且證人張雅慧於偵查中及原審中亦證述
        ：97年5月初、中、底，伊與被告一起開車去蔡怡婷住
        處樓下，由被告將毒品交給伊傳遞與蔡怡婷等語（偵查
        卷第114頁、第169頁，原審訴字第693號卷第246頁反面
        至第249頁），是兩人所證內容，互核相符。而被告否
        認曾向證人蔡怡婷收取價款，且證人張雅慧亦證稱：沒
        看見蔡怡婷拿錢給被告等語（偵查卷第169頁，原審訴
        字第693號卷第249頁），而證人蔡怡婷復未指明已交付
        購買甲基安非他命之價款與被告，自應認被告尚未向證
        人蔡怡婷收取上開價金。至證人蔡怡婷使用之00000000
        00號行動電話門號，係於97年5月22日開通使用，此有
        遠傳電信股份有限公司函文在卷可考。因此，證人蔡怡
        婷於97年5月初、中、底時與被告電話聯絡購買甲基安
        非他命時，因未能確知上開5月底通話交易毒品甲基安
        非他命之確定時間，且與5月初、中有顯著時差，故認
        上開3次交易時，證人蔡怡婷持用之0000000000號行動
        電話尚未開通使用，證人蔡怡婷於偵查中所證：都是以
        0000000000號行動電話與被告聯繫交易毒品之事云云，
        顯然記憶有誤，未可盡採。但以被告與證人蔡怡婷於上
        開交易時間，分住兩地，證人蔡怡婷所證以電話聯絡交
        易甲基安非他命之事，亦未悖常情，是就上開3次交易
        ，應認證人蔡怡婷係使用其他電話與被告聯繫。綜上以
        觀，被告於97年5月初、中、底出售甲基安非他命與證
        人蔡怡婷之犯行，洵堪認定。
  （２）附表編號9部分：證人蔡怡婷於97年6月8日凌晨3時11分
        48秒使用行動電話0000000000號，與被告使用之000000
        0000號行動電話通話內容為：「B（蔡怡婷）：我皮皮
        啦！」、「A（李宗榮）：怎樣？」、「B：你現講那邊
        有嗎？」、「A：嗯」、「B：可不可以我跟拿半個？多
        少？」、「A：一樣喔」、「B：二喔，兩千嗎？」、「
        A：對啦」、「B：那你多久會到，我在樓下等你，還不
        然你到了打給我」、「A：掰掰」；同日下午6時40分46
        秒，證人蔡怡婷傳送簡訊與被告，內容為：「還是你要
        先丟半個或一個給我嗎？」，此有通信監察譯文附卷可
        憑（偵查卷第49頁）；且證人蔡怡婷於偵查中證稱；通
        信監察譯文中的皮皮就是伊，半個就是0.5公克，在伊
        住處樓下交易，是被告賣毒品給伊等語（偵查卷第121
        頁），益見被告於附表編號9所示之時地，確有販賣甲
        基安非他命2000元與證人蔡怡婷。
  （３）附表編號10部分：證人蔡怡婷於97年6月14日下午5時30
        分45秒使用行動電話0000000000號，與被告使用之0000
        000000號行動電話通話內容為：「B（蔡怡婷）：你在
        忙嗎？」、「A（李宗榮）：親愛的什麼事？」、「B：
        我想問你可不可以先丟半個給我，早上給你錢」、「A
        ：可以啊」、「B：那我在家裡等你」、「A：洗乾淨等
        我喔」、「B：對啊，你怎麼知道我要去洗，你偷窺我
        喔，好啦，我在家裡等你」、「A：我先丟一個給你」
        、「B：多少？」、「A：45」、「B：45，好啦」、「A
        ：東西你看了你就知道了」、「B：怎樣？很差嗎？」
        、「A：很好啦」、「B：我是說外表」、「A：外表超
        辣的，辣妹你聽的懂嗎？」、「B：我喜歡帥哥」、A：
        我剛起床我先洗個臉」、「B：你洗臉都要一個小時，
        好啦，快點啦，因為我朋友在等我」，此有上開通信監
        察譯文在卷可稽（偵查卷第49頁）；且證人蔡怡婷於偵
        查中證稱：1個就是1公克甲基安非他命，四五就是4500
        元，後來在伊住處樓下，被告給1公克甲基安非他命，
        伊給被告4000元等語（偵查卷第121頁），是被告於97
        年6月14日確有販賣甲基安非他命1公克4000元與證人蔡
        怡婷。
  ２、被告固坦承曾於附表編號9、10所示之時地，交付甲基安
      非他命與證人蔡怡婷，惟矢口否認向證人蔡怡婷收取價金
      一情。然此業據證人蔡怡婷於偵查中指證交付價金明確（
      偵查卷第121頁）。再參諸被告係將甲基安非他命送至證
      人蔡怡婷住處交付，倘被告非出售甲基安非他命與證人蔡
      怡婷牟利，自可由證人蔡怡婷至被告所在處所無償拿取上
      開毒品，何須被告親送？甚且，證人蔡怡婷於附表編號10
      所示之97年6月14日下午5時30分許與被告通話中，還催促
      剛起床被告速送甲基安非他命至伊住處，益證被告所辯，
      與事實有違。
（三）附表編號11販賣第二級毒品甲基安非他命與阿昌部分：
  １、被告與證人張雅慧於97年6月24日上午11時39分26秒以000
      0000000號行動電話與被告持用之0000000000號行動電話
      通話內容為：「A（李宗榮）：某仔！阿昌開黑色三菱的
      有沒有」、「B（張雅慧）：怎樣」、「A：他要1500啦」
      、「B：他人在哪」、「A：萊爾富5分鐘」、「B：我要上
      去拿唷」、「A：看阿坤那裡有沒有」、「B：沒了啊，你
      丟下來給我」、「A：你在哪」、「B：便利商店這邊啊」
      ；同日上午11時51分17秒雙方通話內容為：「B（張雅慧
      ）：他到了嗎？」、「A（李宗榮）：他到了啊！」、「B
      ：我到樓下了，丟下來啊」、「A：我沒看到你啊」、「B
      ：這邊啊！」；同日中午12時4分50秒雙方通話內容為：
      「A（李宗榮）：OK了嗎？」、「B（張雅慧）：OK啊！」
      、「A：我想說這麼久以為為什麼事勒」、「B：沒有啦在
      樓下了」，此有通訊監察譯文3則在卷可稽（偵字第21496
      號卷第18頁）；且證人張雅慧於偵查中證稱：是阿昌向被
      告買1500元甲基安非他命，被告要伊送至力行路上的萊爾
      富商店，將1500元之甲基安非他命交給阿昌，1500元再由
      被告與阿昌算（偵查卷第114頁）。是被告販賣第二級毒
      品甲基安非他命予「阿昌」之事實，尚堪認定。至被告委
      請證人張雅慧轉交販售之甲基安非他命與阿昌，未逕向阿
      昌收取價款，由阿昌再與被告會算，因此，據證人張雅慧
      上開證述以觀，無從認定被告已向阿昌收得1500元販毒價
      金。
  ２、雖被告雖辯稱當天係綽號「阿昌」之郭祐滄向其借貸1500
      元云云，並經證人郭祐滄於於原審證稱附和其說（原審訴
      字第693號卷第242頁至第244頁），證人張雅慧於偵查中
      其後亦翻異前詞附和被告所辯云云（偵續字第568號卷第1
      2頁）。然核諸被告與張雅慧間上開行動電話門號通信監
      察譯文所示，「A（李宗榮）：他要1500啦」、「A（李宗
      榮）：看阿坤那裡有沒有」、「B（張雅慧）：沒了啊，
      你丟下來給我」等語對話內容，倘阿昌係向被告借貸現金
      1500元，金額非鉅，言畢被告亦央證人張雅慧攜至力行路
      之萊爾富便利商店交付與阿昌，則其何須詢問證人張雅慧
      「看阿坤那裡有沒有」？又既係被告與阿昌之金錢借貸，
      證人張雅慧僅是代為轉交，則被告自可將1500元現金交與
      證人張雅慧轉送，何須告知證人張雅慧「他要1500啦」；
      再證人郭祐滄亦證稱：沒有約明借款利息等語（原審訴字
      第693號卷第243頁），顯與一般借錢之情迴異；且依證人
      張雅慧、郭祐滄等分別於原審準備程序、審理時均稱：被
      告係丟下1個煙盒，由張雅慧持之於上開便利商店交付「
      阿昌」等情，若係借款現金1500元，則僅需將錢直接交付
      與阿昌當場點數即可，豈會先以煙盒裝置再將煙盒持交與
      阿昌，此交付行為顯然異乎尋常。堪見被告上開所辯借錢
      之說，應係其飾卸之詞，與事實不符；而證人張雅慧、郭
      祐滄上開分於偵查或原審附和被告之詞，均屬迴護之詞，
      不足採為被告有利之認定。至證人張雅慧於偵查中證稱：
      不認識阿昌云云（偵查卷第169頁），但其嗣證稱：於97
      年6月24日被告拿1包香菸要伊轉交別人，不知對方姓名，
      亦不知裡面是什麼東西等語（偵查卷第169頁），對照證
      人張雅慧於前開偵查及原審審理中之證述，上述「1包香
      菸」，應指1包煙盒之意。而被告雖於偵查中辯稱：不認
      識阿昌等詞，惟其於同日受訊時嗣稱：要拿1500元現金給
      阿昌云云（偵查卷第169頁），足見被告先前所稱不認識
      阿昌，應係口誤，併此敘明。
（四）附表編號12販賣第二級毒品甲基安非他命與證人洪誠嶸部
      分：
  １、被告與證人洪誠嶸於97年7月5日下午1時58分31秒以00000
      00000號行動電話與被告持用之0000000000號行動電話通
      話內容為：「A（李宗榮）：誰」、「B（洪誠嶸）：我俊
      仔，有辦法處理嗎」、「A：多少」、「B：1500，要去哪
      裡找你」、「A：力行路地下道這裡」、「B：好」；同日
      下午2時14分48秒雙方通話內容為：B跟A說已經到永福街
      萊爾富了，A叫B等一下；同日下午2時46分29秒，證人洪
      誠嶸傳送簡訊與被告，內容為：「小龍我拿一千五為什麼
      會那麼少，速回啦」；同日晚間6時31分49秒，證人洪誠
      嶸傳送簡訊與被告，內容為：「小龍你今天拿給我的東西
      有加什麼東西，而且還很少啦，你看要怎麼辦，不然以後
      我不敢再找你拿東西了啦」，此有通信監察譯文4則在卷
      可稽（偵查卷第35頁）；而證人洪誠嶸於檢察官訊問時證
      稱：伊於97年7月5日以0000000000號行動電話與被告之00
      00000000號行動電話間之通話內容，係向被告購買1500元
      之毒品甲基安非他命，被告在三重市○○街「萊爾富」交
      付毒品甲基安非他命，伊就給被告1500元等語（偵查卷第
      118頁），是被告販賣第二級毒品甲基安非他命予洪誠嶸
      之犯行，足堪認定。
  ２、雖被告辯稱係出售假的甲基安非他命給證人洪誠嶸云云，
      且證人洪誠嶸於原審審理時翻異前詞改稱：其係請被告幫
      伊向朋友調購毒品，並非向被告購毒，且購得之毒品不能
      用云云（原審訴字第693號卷第200頁、第201頁）。然核
      諸被告與證人洪誠嶸間上開通信監察譯文所示，證人洪誠
      嶸直接向被告洽購毒品，雙方約定價款為1500元，並無請
      託被告代其向他人調購毒品之情；且證人洪誠嶸發現所購
      毒品純度不足，亦發簡訊逕向被告質問，顯與被告所辯及
      證人洪誠嶸其後於原審翻異之詞迥然不符。再第二級毒品
      甲基安非他命本可任意拆裝或摻雜其他物質；且證人洪誠
      嶸於原審審理時證稱：伊傳簡訊內容是指被告賣的東西內
      有甲基安非他命，但純度不夠，1500元為什麼那麼少等語
      （原審訴字第693號卷第199頁反面），非指摘被告販售不
      含甲基安非他命毒品成份之物，是證人洪誠嶸於原審審理
      時證稱：覺得好像是毒品又不是毒品云云（原審訴字第
      693 號卷第200頁），應屬迴護之詞，不足採信。是據上
      所述，堪見被告所辯之詞，應係其飾卸之詞，與事實不符
      。
二、販賣第二級毒品甲基安非他命係違法行為，非可公然為之，
    亦無公定之價格，不論任何包裝，均可任意分裝增減分量，
    而每次買賣之價量，亦可能隨時依雙方間之關係深淺、資力
    、需求量及對行情之認知、來源是否充裕、查緝是否嚴緊，
    購買者被查獲時供述購買對象之可能性風險之評估等，因而
    異其標準，並機動調整，非可一概而論，販賣之利得除經坦
    承犯行或價量俱臻明確外，委難察得實情，販賣之人從價差
    或量差中牟利方式雖異，其意圖營利之非法販賣行為則一，
    是除非別有事證，足認係按同一價量委買、轉售或無償贈與
    ，確未牟利外，尚難執此遽認非法販賣之證據有所未足，致
    使知過坦承者難辭重典，飾辭否認者反得僥倖，而失情理之
    平。辯護人徒以他案販賣甲基安非他命之價格高於本案，遽
    論被告非以營利之意圖販賣甲基安非他命云云，應非可採。
    再參酌第二級毒品甲基安非他命之交易為政府懸為嚴予取締
    之犯罪，販賣第二級毒品甲基安非他命復係最輕本刑7年以
    上有期徒刑之重罪，被告殊無可能竟不求利得，而將第二級
    毒品甲基安非他命以其本身之進價轉售或無償轉讓與證人陳
    宗信、蔡怡婷、洪誠嶸或阿昌等人，致本身非僅一無所獲，
    甚且需承擔遭控販賣第二級毒品甲基安非他命罪之風險；況
    以被告出售甲基安非他命與蔡怡婷時，皆與之約定價款，已
    如前述，苟係念及昔日男女舊情，出於轉讓之意，何以於交
    付毒品前，事先約明價款？是被告販賣第二級毒品甲基安非
    他命，顯具營利之意圖，堪以認定。
三、此外，復有扣案被告所有供犯罪所用及犯罪預備之電子磅秤
    1臺、HYUNDAI牌行動電話1支（含0000000000門號之SIM卡1
    枚）、分裝袋98只等物可佐。準此，益徵被告確有為附表所
    示販賣第二級品甲基安非他命之行為。是被告於附表所示之
    時地販賣第二級毒品甲基安非他命之犯行洵堪認定，罪證明
    確，應依法論科。
參、論罪科刑、撤銷改判及上訴駁回部分：
一、被告為本件犯行後，毒品危害防制條例第4條第2項販賣第二
    級毒品之刑罰規定，業於98年5月20日修正公布，將其中併
    科罰金新臺幣700萬元以下之法定刑度，予以修正提高至併
    科罰金新臺幣1000萬元以下，並已於98年11月20日生效施行
    ，比較新舊法結果，依修正前之舊法規定處斷，較為有利，
    自應適用修正前之舊法規定處斷。核被告所為，分別係犯修
    正前毒品危害防制條例第4條第2項之販賣第二級毒品罪共14
    罪。其所犯上開販賣甲基安非他命各罪前持有之低度行為，
    應為其販賣之高度行為所吸收，均不另論罪。又其所犯如附
    表編號1、11所示之販賣第二級毒品罪，分別與「小林」之
    成年男子、共同被告張雅慧間，有犯意聯絡及行為分擔，均
    為共同正犯。再被告所犯販賣第二級毒品14罪間，犯意各別
    ，時地互異，均係基於各別犯意為之，應予分論併罰。被告
    所犯14次販賣第二級毒品罪各罪，皆係一時貪圖利益致罹重
    罪，且各次販賣予證人陳宗信、蔡怡婷、「阿昌」、洪誠嶸
    等人之毒品數量，均僅有1包0.5至1公克之微量，僅供個人
    施用之數量，每包所賺利益非鉅，與販毒大盤毒梟所獲鉅利
    ，相去甚遠，且上開販毒區域、對象亦屬有限，危害尚非廣
    大，依罪刑比例原則，其各次所犯罪刑要屬情輕法重，堪予
    憫恕，雖科以法定最低度之刑，猶嫌過重，俱依刑法第59條
    規定，就其上開所犯14次販賣第二級毒品罪，均予酌減其刑
    。再被告雖於本院行準備程序及審理時均坦承附表編號5、
    14販賣第二級毒品甲基安非他命與證人陳宗信之犯行，惟其
    未於偵查中供認此部分罪行；而就附表編號9、10販賣第二
    級毒品甲基安非他命與證人蔡怡婷部分，被告於偵、審中未
    坦認有販賣情事，均與毒品危害防制條例第17條第2項「犯
    第四條至第八條之罪於偵查及審判中均自白者，減輕其刑」
    之規定不符，不得據以減輕其刑，附此敘明。
二、撤銷改判部分（附表編號1、5至8、11）：
    原審就被告所為本判決附表編號1、5至8、11之販賣第二級
    毒品甲基安非他命之犯行，因予論罪科刑，固非無見，惟查
    ：(一)附表編號1，被告販得價款為3500元，原判決誤為3000
    元；附表編號5，被告係販售與證人陳宗信及其友人，原判
    決認僅販賣與證人陳宗信；附表編號6、7、8，原判決認證
    人蔡怡婷用以聯絡購買甲基安非他命之行動電話0000000000
    門號，已查明係自97年5月22日開通使用，是附表編號6至8
    所示犯罪時間97年5月初、中、底，證人蔡怡婷應係使用其
    他電話與被告聯繫購毒事宜，原審上開事實認定，應有錯誤
    ；(二)附表編號1，原判決僅沒收販毒所得3000元；附表編號6
    、7、8販賣與證人蔡怡婷之甲基安非他命，尚未向證人蔡怡
    婷收取價金，原判決誤認先後已收得3000元、2000元及2000
    元價款；附表編號11部分，被告尚未向阿昌收取價款1500元
    ，原判決卻就附表編號6、7、8、11部分，率予沒收上開販
    毒所得，於法尚有未合。被告上訴否認犯行，漫指原判決不
    當，固無理由，惟原判決既有上開可議之處而無可維持，自
    應由本院將原判決關於附表1、5至8、11部分予以撤銷改判
    。爰審酌被告原有施用毒品不法習性，進而販賣毒品牟取不
    法利益，對社會所生危害非淺，且兼衡其上開各罪犯行之動
    機、目的、方法等情節、所獲不法利益及犯後坦承部分犯行
    之態度等一切情狀，就被告所犯附表編號1、5至8、11部分
    ，各量處如附表所示之刑；且如附表編號1、5所示販賣毒品
    所得之現金3500元與5000元，均係各次販毒所得財物，雖未
    扣案，惟應按其各次犯罪，分別依毒品危害防制條例第19條
    第1項規定，就其如附表編號1、5所示之各次販賣毒品所得
    財物，併予宣告沒收，如全部或一部不能沒收時，以財產抵
    償之；次就其如附表編號1所示之共同販賣毒品所得財物
    3500 元，併予宣告應與共同正犯「小林」連帶沒收，如全
    部或一部不能沒收時，以其與「小林」之財產連帶抵償之；
    又扣案之電子磅秤1臺、HYUNDAI牌行動電話1支（含0000000
    000門號SIM卡1枚）等物，係被告所有作為附表編號1、5至8
    、11各次販售毒品數量之秤重分裝、聯絡販賣毒品事宜等所
    用之物，屬供犯上開各次販賣第二級毒品罪所用之物，並依
    同條例第19條第1項規定，按其附表編號1、5至8、11各次所
    犯分別宣告沒收；另扣案之分裝袋98只，係其所有作為各次
    販售毒品之盛裝使用，屬其供犯販賣第二級毒品罪預備之物
    ，則另依刑法第38條第1條第2款規定，按其附表編號1、5至
    8、11各次所犯併予分別宣告沒收。至扣案之毒品安非他命1
    包（淨重0.27公克）、安非他命吸食器玻璃球1個、NOKIA牌
    、SONY ERICSSON牌行動電話各1支（含0000000000、000000
    0000等門號SIM卡各1枚）及現金10萬7600元等物，雖均係被
    告所有之物，惟上開毒品安非他命1包、吸食器玻璃球等物
    ，均係被告供犯施用第二級毒品罪所用之物，與本件販賣犯
    行均無涉；上開行動電話2支（含SIM卡），並無證據可資證
    明係被告供販毒聯絡所用之物；現金10萬7600元，據被告辯
    稱其中8萬元係其向他人借貸款項，其餘2萬7600元則係其酒
    店工作所得，復經證人張雅慧證述扣案現金中8萬元係被告
    向他人之借款屬實，且亦無具體證據可資證明此部分扣案現
    金係被告上開販毒所得財物，故此部分扣案之物均不予宣告
    沒收。
三、上訴駁回部分（附表編號2至4、9、10、12至14）：
    原審就被告所為附表編號2至4、9、10、12至14之犯行，以
    被告罪證明確，適用修正前毒品危害防制條例第4條第2項、
    第19條第1項、刑法第2條第1項前段、第11條、第28條、第
    59條、第38條第1項第2款之規定，並審酌被告所犯上開附表
    編號2至4、9、10、12至14販賣第二級毒品罪各罪，係一時
    貪圖利益致罹重罪，且各次販賣予陳宗信、蔡怡婷、阿昌、
    洪誠嶸等人之毒品數量，均僅有1包0.5至1公克之微量，及
    被告原有施用毒品不法習性，進而販賣毒品牟取不法利益，
    對社會所生危害非淺，且兼衡其上開各罪犯行之動機、目的
    、方法等情節、所獲不法利益及犯後之態度等一切情狀，各
    量處如附表編號2至4、9、10、12至14所示之刑；且諭知如
    附表2至4、9、10、12至14所示各次販賣毒品所得之現金，
    均係上開各次販毒所得財物，雖未扣案，惟應按其各次犯罪
    ，分別依毒品危害防制條例第19條第1項規定，就其如附表
    編號2至4、9、10、12至14所示之各次販賣毒品所得財物，
    併予宣告沒收，如全部或一部不能沒收時，以財產抵償之；
    又諭知扣案之電子磅秤1台、HYUNDAI牌行動電話1支（含000
    0000000門號SIM卡1枚）等物，係被告所有作為附表編號2至
    4、9、10、12至14各次販售毒品數量之秤重分裝、聯絡販賣
    毒品事宜等所用之物，屬供犯上開各次販賣第二級毒品罪所
    用之物，並依同條例第19條第1項規定，按其附表編號2至4
    、9、10、12至14各次所犯分別宣告沒收；另諭知扣案之分
    裝袋98只，係其所有作為附表編號2至4、9、10、12至14等
    各次販售毒品之盛裝使用，屬其供犯販賣第二級毒品罪預備
    之物，則另依刑法第38條第1條第2款規定，按其附表編號2
    至4、9、10、12至14各次所犯併予分別宣告沒收。至扣案之
    毒品安非他命1包（淨重0.27公克）、安非他命吸食器玻璃
    球1個、NOKIA牌、SONY ERICSSON牌行動電話各1支（含0000
    000000、0000000000等門號SIM卡各1枚）及現金10萬7600元
    等物，雖均係被告所有之物，惟上開毒品安非他命1包、吸
    食器玻璃球等物，均係被告供犯施用第二級毒品罪所用之物
    ，與本件販賣犯行均無涉；上開行動電話2支（含SIM卡），
    並無證據可資證明係被告供販毒聯絡所用之物；現金10萬76
    00元，據被告辯稱其中8萬元係其向他人借貸款項，其餘2萬
    7600元則係其酒店工作所得，復經證人張雅慧證述扣案現金
    中8萬元係被告向他人之借款屬實，且亦無具體證據可資證
    明此部分扣案現金係被告上開販毒所得財物，故此部分扣案
    之物均不予宣告沒收。核原審認事用法，並無不合，量刑亦
    屬允當。被告上訴否認犯行，請求撤銷原審判決，為無理由
    ，應予駁回。
四、前開撤銷改判及上訴駁回部分，應執行有期徒刑拾年，而扣
    案之電子磅秤1臺、分裝袋98只、HYUNDAI牌行動電話壹支（
    含0000000000門號SIM卡1枚）均沒收，未扣案如附表編號1
    至5、9至10、12至14所示之各次販賣毒品所得均沒收，如全
    部或一部不能沒收，均以其財產抵償之；未扣案如附表編號
    1所示之共同販賣毒品所得財物新臺幣3500元與共同正犯「
    小林」連帶沒收，如全部或一部不能沒收，以其與「小林」
    之財產連帶抵償之。
據上論斷，應依刑事訴訟法第368條、第369條第1項、第364條、
第299條第1項，修正前毒品危害防制條例第4條第2項、毒品危害
防制條例第19條第1項，刑法第2條第1項前段、第11條、第28條
、第59條、第51條第5款、第38條第1項第2款，判決如主文。
本案經檢察官陳大偉到庭執行職務。
中    華    民    國   100    年    1     月    18    日
                  刑事第十庭審判長法  官  宋  祺
                                  法  官  林孟宜
                                  法  官  高玉舜
以上正本證明與原本無異。
如不服本判決，應於收受送達後10日內向本院提出上訴書狀，其
未敘述上訴之理由者並得於提起上訴後10日內向本院補提理由書
（均須按他造當事人之人數附繕本）「切勿逕送上級法院」。
                                  書記官  許雅淩
中    華    民    國   100    年    1     月    18    日
附錄：本案論罪科刑法條全文
修正前毒品危害防制條例第4條第2項
製造、運輸、販賣第二級毒品者，處無期徒刑或 7 年以上有期
徒刑，得併科新臺幣七百萬元以下罰金。
附表
┌─┬────┬────┬──────────┬────────┬───────────┐
│編│犯罪時間│犯罪地點│ 犯   罪   行   為  │所犯罪名及宣告刑│備                  註│
│號│        │        │                    │                │                      │
├─┼────┼────┼──────────┼────────┼───────────┤
│1 │97.03.09│新北市蘆│李宗榮（綽號「小榮」│李宗榮共同販賣第│                      │
│  │03：37  │洲區集賢│、「榮哥」）經陳宗信│二級毒品，處有期│                      │
│  │        │路229之1│（綽號「阿信」、「信│徒刑肆年。扣案之│                      │
│  │        │號6樓   │哥」）以0000000000號│電子磅秤壹臺、分│                      │
│  │        │        │行動電話，撥打至其持│裝袋玖拾捌只、HY│                      │
│  │        │        │用之0000000000號行動│UNDAI牌行動電話 │                      │
│  │        │        │電話，與其聯絡洽購第│壹支（含00000000│                      │
│  │        │        │二級毒品甲基安非他命│77門號之SIM卡壹 │                      │
│  │        │        │後，以新臺幣（下同）│枚）均沒收，未扣│                      │
│  │        │        │3500元之價格，販賣第│案之共同販賣毒品│                      │
│  │        │        │二級毒品甲基安非他命│所得財物新臺幣參│                      │
│  │        │        │1包（約0.5至1公克） │仟伍佰元，與共同│                      │
│  │        │        │予陳宗信施用，並由有│正犯「小林」連帶│                      │
│  │        │        │販賣毒品犯意聯絡之「│沒收，如全部或一│                      │
│  │        │        │小林」成年男子送交。│部不能沒收時，以│                      │
│  │        │        │                    │其與「小林」之財│                      │
│  │        │        │                    │產連帶抵償之。  │                      │
│  │        │        │                    │                │                      │
├─┼────┼────┼──────────┼────────┼───────────┤
│2 │97.03.21│新北市三│李宗榮經陳宗信以0966│李宗榮販賣第二級│                      │
│  │21：48  │重區龍門│341811號行動電話，撥│毒品，處有期徒刑│                      │
│  │        │路87號  │打至其持用之00000000│參年拾月。扣案之│                      │
│  │        │        │77號行動電話，與其聯│電子磅秤壹臺、分│                      │
│  │        │        │絡洽購第二級毒品甲基│裝袋玖拾捌只、HY│                      │
│  │        │        │安非他命後，以2500元│UNDAI牌行動電話 │                      │
│  │        │        │之價格，販賣第二級毒│壹支（含00000000│                      │
│  │        │        │品甲基安非他命1 包（│77門號之SIM卡壹 │                      │
│  │        │        │約0.5 公克）予陳宗信│枚）均沒收，未扣│                      │
│  │        │        │施用。              │案之販賣毒品所得│                      │
│  │        │        │                    │新臺幣貳仟伍佰元│                      │
│  │        │        │                    │沒收，如全部或一│                      │
│  │        │        │                    │部不能沒收時，以│                      │
│  │        │        │                    │其財產抵償之。  │                      │
├─┼────┼────┼──────────┼────────┼───────────┤
│3 │97.04.16│新北市蘆│李宗榮經陳宗信以0966│李宗榮販賣第二級│                      │
│  │01：07  │洲區集賢│341811號行動電話，撥│毒品，處有期徒刑│                      │
│  │        │路229之1│打至其持用之00000000│參年拾月。扣案之│                      │
│  │        │號6樓   │77號行動電話，與其聯│電子磅秤壹臺、分│                      │
│  │        │        │絡洽購第二級毒品甲基│裝袋玖拾捌只、HY│                      │
│  │        │        │安非他命後，以2500元│UNDAI牌行動電話 │                      │
│  │        │        │之價格，販賣第二級毒│壹支（含00000000│                      │
│  │        │        │品甲基安非他命1 包（│77門號之SIM卡壹 │                      │
│  │        │        │約0.5 公克）予陳宗信│枚）均沒收，未扣│                      │
│  │        │        │施用。              │案之販賣毒品所得│                      │
│  │        │        │                    │新臺幣貳仟伍佰元│                      │
│  │        │        │                    │沒收，如全部或一│                      │
│  │        │        │                    │部不能沒收時，以│                      │
│  │        │        │                    │其財產抵償之。  │                      │
├─┼────┼────┼──────────┼────────┼───────────┤
│4 │97.04.20│新北市蘆│李宗榮經陳宗信以0966│李宗榮販賣第二級│                      │
│  │16：02  │洲區集賢│341811號行動電話，撥│毒品，處有期徒刑│                      │
│  │        │路229之1│打至其持用之00000000│參年拾月。扣案之│                      │
│  │        │號1樓前 │77號行動電話，與其聯│電子磅秤壹臺、分│                      │
│  │        │        │絡洽購第二級毒品甲基│裝袋玖拾捌只、HY│                      │
│  │        │        │安非他命後，以4000元│UNDAI牌行動電話 │                      │
│  │        │        │之價格，販賣第二級毒│壹支（含00000000│                      │
│  │        │        │品甲基安非他命1 包（│77門號之SIM卡壹 │                      │
│  │        │        │約1 公克）予陳宗信施│枚）均沒收，未扣│                      │
│  │        │        │用。                │案之販賣毒品所得│                      │
│  │        │        │                    │新臺幣肆仟元沒收│                      │
│  │        │        │                    │，如全部或一部不│                      │
│  │        │        │                    │能沒收時，以其財│                      │
│  │        │        │                    │產抵償之。      │                      │
├─┼────┼────┼──────────┼────────┼───────────┤
│5 │97.04.21│新北市蘆│李宗榮經陳宗信以0966│李宗榮販賣第二級│                      │
│  │22：12  │洲區集賢│341811號行動電話，撥│毒品，處有期徒刑│                      │
│  │        │路229之1│打至其持用之00000000│參年拾月。扣案之│                      │
│  │        │號1樓前 │77號行動電話，與其聯│電子磅秤壹臺、分│                      │
│  │        │        │絡洽購第二級毒品甲基│裝袋玖拾捌只、HY│                      │
│  │        │        │安非他命後，以5000元│UNDAI牌行動電話 │                      │
│  │        │        │之價格，販賣第二級毒│壹支（含00000000│                      │
│  │        │        │品甲基安非他命1 包（│77門號之SIM卡壹 │                      │
│  │        │        │約1公克）予陳宗信與 │枚）均沒收，未扣│                      │
│  │        │        │其友人。            │案之販賣毒品所得│                      │
│  │        │        │                    │新臺幣伍仟元沒收│                      │
│  │        │        │                    │，如全部或一部不│                      │
│  │        │        │                    │能沒收時，以其財│                      │
│  │        │        │                    │產抵償之。      │                      │
├─┼────┼────┼──────────┼────────┼───────────┤
│6 │97.05 月│新北市三│李宗榮經蔡怡婷（綽號│李宗榮販賣第二級│追加起訴部分          │
│  │初某日  │重區長壽│「皮皮」）以不詳電話│毒品，處有期徒刑│                      │
│  │        │街135號1│，撥打至其持用之0930│參年拾月。扣案之│                      │
│  │        │樓前    │007577號行動電話，與│電子磅秤壹臺、分│                      │
│  │        │        │其聯絡洽購第二級毒品│裝袋玖拾捌只、HY│                      │
│  │        │        │甲基安非他命後，以30│UNDAI牌行動電話 │                      │
│  │        │        │00元之價格，販賣第二│壹支（含00000000│                      │
│  │        │        │級毒品甲基安非他命1 │77門號之SIM卡壹 │                      │
│  │        │        │包（約1公克）予蔡怡 │枚）均沒收。    │                      │
│  │        │        │婷施用，並於其開車前│                │                      │
│  │        │        │往交付上開毒品給蔡怡│                │                      │
│  │        │        │婷時，因蔡怡婷站在其│                │                      │
│  │        │        │車右前座車旁，其手臂│                │                      │
│  │        │        │距離不足，而由與其同│                │                      │
│  │        │        │行坐於右前座之女友張│                │                      │
│  │        │        │雅慧，基於幫助販賣毒│                │                      │
│  │        │        │品之犯意，居中幫助傳│                │                      │
│  │        │        │遞交付上開毒品給蔡怡│                │                      │
│  │        │        │婷，然尚未向蔡怡婷收│                │                      │
│  │        │        │取價款。            │                │                      │
├─┼────┼────┼──────────┼────────┼───────────┤
│7 │97.05 月│新北市三│李宗榮經蔡怡婷以不詳│李宗榮販賣第二級│追加起訴部分          │
│  │中某日  │重區長壽│電話，撥打至其持用之│毒品，處有期徒刑│                      │
│  │        │街135號1│0000000000號行動電話│參年拾月。扣案之│                      │
│  │        │樓前    │，與其聯絡洽購第二級│電子磅秤壹臺、分│                      │
│  │        │        │毒品甲基安非他命後，│裝袋玖拾捌只、HY│                      │
│  │        │        │以2000元之價格，販賣│UNDAI牌行動電話 │                      │
│  │        │        │第二級毒品甲基安非他│壹支（含00000000│                      │
│  │        │        │命1包（約0.5公克）予│77門號之SIM卡壹 │                      │
│  │        │        │蔡怡婷施用，並於其開│枚）均沒收。    │                      │
│  │        │        │車前往交付上開毒品給│                │                      │
│  │        │        │蔡怡婷時，因蔡怡婷站│                │                      │
│  │        │        │在其車右前座車旁，其│                │                      │
│  │        │        │手臂距離不足，而由與│                │                      │
│  │        │        │其同行坐於右前座之女│                │                      │
│  │        │        │友張雅慧，基於幫助販│                │                      │
│  │        │        │賣毒品之犯意，居中幫│                │                      │
│  │        │        │助傳遞交付上開毒品給│                │                      │
│  │        │        │蔡怡婷，然尚未向蔡怡│                │                      │
│  │        │        │婷收取上開價款。    │                │                      │
├─┼────┼────┼──────────┼────────┼───────────┤
│8 │97.05 月│新北市三│李宗榮經蔡怡婷以不詳│李宗榮販賣第二級│追加起訴部分          │
│  │底某日  │重區長壽│電話，撥打至其持用之│毒品，處有期徒刑│                      │
│  │        │街135號1│0000000000號行動電話│參年拾月。扣案之│                      │
│  │        │樓前    │，與其聯絡洽購第二級│電子磅秤壹臺、分│                      │
│  │        │        │毒品甲基安非他命後，│裝袋玖拾捌只、HY│                      │
│  │        │        │以2000元之價格，販賣│UNDAI牌行動電話 │                      │
│  │        │        │第二級毒品甲基安非他│壹支（含00000000│                      │
│  │        │        │命1包（約0.5公克）予│77門號之SIM卡壹 │                      │
│  │        │        │蔡怡婷施用，並於其開│枚）均沒收。    │                      │
│  │        │        │車前往交付上開毒品給│                │                      │
│  │        │        │蔡怡婷時，因蔡怡婷站│                │                      │
│  │        │        │在其車右前座車旁，其│                │                      │
│  │        │        │手臂距離不足，而由與│                │                      │
│  │        │        │其同行坐於右前座之女│                │                      │
│  │        │        │友張雅慧，基於幫助販│                │                      │
│  │        │        │賣毒品之犯意，居中幫│                │                      │
│  │        │        │助傳遞交付上開毒品給│                │                      │
│  │        │        │蔡怡婷，然尚未向蔡怡│                │                      │
│  │        │        │婷收取上開價款。    │                │                      │
├─┼────┼────┼──────────┼────────┼───────────┤
│9 │97.06.08│新北市三│李宗榮經蔡怡婷以0930│李宗榮販賣第二級│                      │
│  │03：11  │重區長壽│397739號行動電話，撥│毒品，處有期徒刑│                      │
│  │        │街135號1│打至其持用之00000000│參年拾月。扣案之│                      │
│  │        │樓前    │77號行動電話，與其聯│電子磅秤壹臺、分│                      │
│  │        │        │絡洽購第二級毒品甲基│裝袋玖拾捌只、HY│                      │
│  │        │        │安非他命後，以2000元│UNDAI牌行動電話 │                      │
│  │        │        │之價格，販賣第二級毒│壹支（含00000000│                      │
│  │        │        │品甲基安非他命1 包（│77門號之SIM卡壹 │                      │
│  │        │        │約0. 5公克）予蔡怡婷│枚）均沒收，未扣│                      │
│  │        │        │施用。              │案之販賣毒品所得│                      │
│  │        │        │                    │新臺幣貳仟元沒收│                      │
│  │        │        │                    │，如全部或一部不│                      │
│  │        │        │                    │能沒收時，以其財│                      │
│  │        │        │                    │產抵償之。      │                      │
├─┼────┼────┼──────────┼────────┼───────────┤
│10│97.06.14│新北市三│李宗榮經蔡怡婷以0930│李宗榮販賣第二級│                      │
│  │17：30  │重區長壽│397739號行動電話，撥│毒品，處有期徒刑│                      │
│  │        │街135號1│打至其持用之00000000│參年拾月。扣案之│                      │
│  │        │樓前（起│77號行動電話，與其聯│電子磅秤壹臺、分│                      │
│  │        │訴書誤載│絡洽購第二級毒品甲基│裝袋玖拾捌只、HY│                      │
│  │        │為「臺北│安非他命後，以4500元│UNDAI牌行動電話 │                      │
│  │        │縣中和市│之價格，販賣第二級毒│壹支（含00000000│                      │
│  │        │新生街附│品甲基安非他命1 包（│77門號之SIM卡壹 │                      │
│  │        │近」）  │約1 公克）予蔡怡婷施│枚）均沒收，未扣│                      │
│  │        │        │用。                │案之販賣毒品所得│                      │
│  │        │        │                    │新臺幣肆仟伍佰元│                      │
│  │        │        │                    │沒收，如全部或一│                      │
│  │        │        │                    │部不能沒收時，以│                      │
│  │        │        │                    │其財產抵償之。  │                      │
├─┼────┼────┼──────────┼────────┼───────────┤
│11│97.06.24│新北市三│李宗榮經綽號「阿昌」│李宗榮共同販賣第│追加起訴部分          │
│  │11：39  │重區力行│之成年男子以電話與其│二級毒品，處有期│                      │
│  │        │路「萊爾│聯絡洽購第二級毒品甲│徒刑肆年。扣案之│                      │
│  │        │富便利商│基安非他命後，以1500│電子磅秤壹臺、分│                      │
│  │        │店」前  │元之價格，販賣第二級│裝袋玖拾捌只、HY│                      │
│  │        │        │毒品甲基安非他命1 包│UNDAI牌行動電話 │                      │
│  │        │        │（約0.5 公克）予「阿│壹支（含00000000│                      │
│  │        │        │昌」施用，並由李宗榮│77門號之SIM卡壹 │                      │
│  │        │        │之女友張雅慧，基於販│枚）均沒收。    │                      │
│  │        │        │賣毒品之犯意聯絡，送│                │                      │
│  │        │        │至該處交付給「阿昌」│                │                      │
│  │        │        │，惟尚未向「阿昌」收│                │                      │
│  │        │        │取上開價款。        │                │                      │
│  │        │        │                    │                │                      │
│  │        │        │                    │                │                      │
│  │        │        │                    │                │                      │
│  │        │        │                    │                │                      │
├─┼────┼────┼──────────┼────────┼───────────┤
│12│97.07.05│新北市三│李宗榮經洪誠嶸（原名│李宗榮販賣第二級│                      │
│  │14：14  │重區力行│「洪文俊」，綽號「阿│毒品，處有期徒刑│                      │
│  │        │路2段地 │俊」，起訴書誤載為「│參年拾月。扣案之│                      │
│  │        │下道與永│洪誠榮」）以00000000│電子磅秤壹臺、分│                      │
│  │        │福街口之│74號行動電話，撥打至│裝袋玖拾捌只、HY│                      │
│  │        │萊爾富便│其持用之0000000000號│UNDAI牌行動電話 │                      │
│  │        │利商店前│行動電話，與其聯絡洽│壹支（含00000000│                      │
│  │        │        │購第二級毒品甲基安非│77門號之SIM卡壹 │                      │
│  │        │        │他命後，以1500元之價│枚）均沒收，未扣│                      │
│  │        │        │格，販賣第二級毒品甲│案之販賣毒品所得│                      │
│  │        │        │基安非他命1 包（約0.│新臺幣壹仟伍佰元│                      │
│  │        │        │5 公克）予洪誠嶸施用│沒收，如全部或一│                      │
│  │        │        │。                  │部不能沒收時，以│                      │
│  │        │        │                    │其財產抵償之。  │                      │
├─┼────┼────┼──────────┼────────┼───────────┤
│13│97.07.10│新北市蘆│李宗榮經陳宗信以0966│李宗榮販賣第二級│                      │
│  │19：30  │洲區集賢│341811號行動電話，撥│毒品，處有期徒刑│                      │
│  │        │路229之1│打至其持用之00000000│參年拾月。扣案之│                      │
│  │        │號1樓前 │77號行動電話，與其聯│電子磅秤壹臺、分│                      │
│  │        │        │絡洽購第二級毒品甲基│裝袋玖拾捌只、HY│                      │
│  │        │        │安非他命後，以2000元│UNDAI牌行動電話 │                      │
│  │        │        │（起訴書誤載為「2500│壹支（含00000000│                      │
│  │        │        │元」）之價格，販賣第│77門號之SIM卡壹 │                      │
│  │        │        │二級毒品甲基安非他命│枚）均沒收，未扣│                      │
│  │        │        │1 包（約0.5 公克）予│案之販賣毒品所得│                      │
│  │        │        │陳宗信施用。        │新臺幣貳仟元沒收│                      │
│  │        │        │                    │，如全部或一部不│                      │
│  │        │        │                    │能沒收時，以其財│                      │
│  │        │        │                    │產抵償之。      │                      │
├─┼────┼────┼──────────┼────────┼───────────┤
│14│97.07.12│新北市蘆│李宗榮經陳宗信以0966│李宗榮販賣第二級│                      │
│  │19：19  │洲區集賢│341811號行動電話，撥│毒品，處有期徒刑│                      │
│  │        │路229之1│打至其持用之00000000│參年拾月。扣案之│                      │
│  │        │號1樓前 │77號行動電話，與其聯│電子磅秤壹臺、分│                      │
│  │        │        │絡洽購第二級毒品甲基│裝袋玖拾捌只、HY│                      │
│  │        │        │安非他命後，以3500元│UNDAI牌行動電話 │                      │
│  │        │        │之價格，販賣第二級毒│壹支（含00000000│                      │
│  │        │        │品甲基安非他命1 包（│77門號之SIM卡壹 │                      │
│  │        │        │約1 公克）予陳宗信施│枚）均沒收，未扣│                      │
│  │        │        │用。                │案之販賣毒品所得│                      │
│  │        │        │                    │新臺幣參仟伍佰元│                      │
│  │        │        │                    │沒收，如全部或一│                      │
│  │        │        │                    │部不能沒收時，以│                      │
│  │        │        │                    │其財產抵償之。  │                      │
└─┴────┴────┴──────────┴────────┴───────────┘